【裁判字號】    98,上訴,4438
【裁判日期】    981230
【裁判案由】    毒品危害防制條例
【裁判全文】
臺灣高等法院刑事判決                98年度上訴字第4438號
上  訴  人
即  被  告  甲○○
選任辯護人  葉慶人律師
            林宇文律師
上列上訴人因毒品危害防制條例案件，不服臺灣基隆地方法院98
年度訴字第523號，中華民國98年9月25日第一審判決（起訴案號
：臺灣基隆地方法院檢察署98年度偵字第1006號），提起上訴，
本院判決如下：
    主  文
上訴駁回。
    事  實
一、甲○○明知甲基安非他命、K他命係毒品危害防制條例第2條
    第2項第2款、第3款規定列管之第二級、第三級毒品，未經
    許可不得擅自持有、販賣，竟基於營利販賣毒品之犯意，自
    民國97年12月5日起，藉0000000000號行動電話為聯絡工具
    ，於下述之時間、地點販賣第二、三級毒品甲基安非他命、
    Ｋ他命：
  (一)於97年12月05日21時15分34秒，麥瀚文持用門號0000000000
    之行動電話撥打甲○○持用門號0000000000之行動電話，麥
    瀚文溫向甲○○欲購買新台幣（下同）500元之第二級毒品
    甲基安非他命，通完電話後約半個小時後，甲○○駕駛廂型
    車前往麥瀚文位於在基隆市○○路211號住處前面，甲○○
    以1包第二級毒品甲基安非他命500元之價格，販賣並交付予
    麥瀚文，麥瀚文即將購買毒品之價金500元交付予甲○○。
  (二)於97年12月8日14時30分49秒，麥瀚文持用門號0000000000
    之行動電話撥打甲○○持用門號0000000000之行動電話，麥
    瀚文溫向甲○○欲購買500元之第二級毒品甲基安非他命，
    通完電話後約半個小時後，甲○○駕駛廂型車前往麥瀚文位
    於在基隆市○○路211號住處前面，甲○○以1包第二級毒品
    甲基安非他命500元之價格，販賣並交付予麥瀚文，麥瀚文
    即將購買毒品之價金500元交付予甲○○。
  (三)於97年12月9日15時31分39秒，麥瀚文持用門號0000000000
    之行動電話撥打甲○○持用門號0000000000之行動電話，麥
    瀚文溫向甲○○欲購買500元之第二級毒品甲基安非他命，
    通完電話後約半個小時後，甲○○駕駛廂型車前往麥瀚文位
    於在基隆市○○路211號住處前面，甲○○以1包第二級毒品
    甲基安非他命500元之價格，販賣並交付予麥瀚文，麥瀚文
    即將購買毒品之價金500元交付予甲○○。
  (四)於97年12月13日17時46分15秒，麥瀚文持用門號0000000000
    之行動電話撥打甲○○持用門號0000000000之行動電話，麥
    瀚文溫向甲○○欲購買500元之第二級毒品甲基安非他命，
    通完電話後約半個小時後，甲○○駕駛廂型車前往麥瀚文位
    於在基隆市○○路211號住處前面，甲○○以1包第二級毒品
    甲基安非他命500元之價格，販賣並交付予麥瀚文，麥瀚文
    即將購買毒品之價金500元交付予甲○○。
  (五)於97年12月16日15時18分05秒，麥瀚文持用門號0000000000
    之行動電話撥打甲○○持用門號0000000000之行動電話，麥
    瀚文溫向甲○○欲購買1500元之第二級毒品甲基安非他命，
    通完電話後約3小時後，甲○○、麥瀚文2人約定之基隆市暖
    暖地區姓名年籍不詳綽號「黑豬」樓下進行交易，甲○○以
    1包第二級毒品甲基安非他命1500元之價格，販賣並交付予
    麥瀚文，麥瀚文即將購買毒品之價金1500元交付予甲○○。
  (六)於97年12月22日17時5分、17時16分、17時20分，江良杰持
    用門號0000000000之行動電話撥打甲○○持用門號00000000
    00之行動電話，江良杰向甲○○欲購買300元之第三級毒品
    Ｋ他命，通完電話後約半個小時候，甲○○駕駛廂型車前往
    基隆市區邊，甲○○以1包（重約0.7或0.8公克）
    第三級毒品Ｋ他命300元之價格，販賣並交付予江良杰，江
    良杰即將購買毒品之價金300元交付予甲○○。
二、經警報請臺灣基隆地方法院檢察署檢察官聲請法院核發通訊
    監察書，對甲○○持用之上開行動電話施以通訊監察，並於
    98年2月23日通知麥瀚文到案說明，據其供承確有向甲○○
    購買安非他命之事實；復於98年2月24日上午10時36分許，
    持法院核發之搜索票至其位在基隆市○○區○○街26巷16號
    住處搜索，並扣得第二級毒品甲基安非他命2包（驗餘淨重
    0.1587公克）、第二級毒品MDMA（俗稱搖頭丸）1顆、K他命
    1包（驗餘淨重2.8888公克）、分裝袋1批等物（涉持有第二
    級毒品部分，臺灣基隆地方法院檢察署檢察官另行偵辦）、
    磚紅色圓形錠劑1粒，循線查知上情。
三、案經基隆市警察局第一分局報告臺灣基隆地方法院檢察署檢
    察官偵查起訴。
    理  由
壹、程序部分：
一、證人麥瀚文、江良杰於警詢中之證述，得作為證據：
    按被告以外之人，於審判外之言詞或書面陳述，除法律有規
    定者外，不得作為證據，刑事訴訟法第159條第1項定有明文
    。而所謂法律有規定者，即包括同法第159條之1至之5所規
    定傳聞證據具有證據能力之例外情形。其中第159條之1第2
    項明定於偵查中向檢察官所為之陳述，「除顯有不可信之情
    況者外」，得為證據；第159條之2規定，於檢察事務官、司
    法警察官或司法警察調查中所為之陳述，如與審判中之陳述
    不符時，經比較結果，其先前之陳述，相對「具有較可信之
    特別情況」，且為證明犯罪事實存否所「必要」者，或於審
    判中有第159條之3所列死亡等原因而無法或拒絕陳述之各款
    情形之一，經證明其調查中所為陳述絕對「具有可信之特別
    情況」，且為證明犯罪事實之存否所「必要」者，亦例外賦
    與證據能力。是所謂「顯有不可信性」、「相對特別可信性
    」與「絕對特別可信性」，係指陳述是否出於供述者真意、
    有無違法取供情事之任意陳述信用性已否受確實保障而言，
    故應就偵查或警詢筆錄製作之原因、過程及其功能等加以觀
    察其信用性，據以判斷該傳聞證據是否無顯不可信或有特別
    可信之情況而例外具有證據能力，並非對其陳述內容之證明
    力如何加以論斷，二者之層次有別，不容混淆（最高法院95
    年度台上字第6489號判決意旨參照）。經查：依證人麥瀚文
    、江良杰之筆錄記載（見98年度偵字第1006號卷第13至15頁
    、第36至40頁），形式上觀之就警詢筆錄製作之過程而言，
    並無不可信之瑕疵。又證人麥瀚文於偵查及原審98年8月6日
    、98年9月3日審理中（見同上偵查卷第69至71頁、原審卷第
    50至70頁、第185至193頁），江良杰於98年9月3日原審審理
    時（見原審卷第166至193頁），均仍為相同之陳述，足見證
    人麥瀚文、江良杰前開於警詢中之陳述內容，應係基於任意
    性所為無疑。況被告與證人麥瀚文、江良杰均陳稱其等與被
    告間並無糾紛或閒隙，麥瀚文、江良杰警詢時實無挾怨報復
    、設詞誣陷被告或其他具有非任意性陳述之情形，縱認麥瀚
    文、江良杰有供述毒品來源之利益關係，惟由被告既確係因
    麥瀚文、江良杰去電表示欲再購買毒品，而經實施通訊監察
    循線查悉上情之客觀事實以觀，堪認其證述應非誣陷之詞，
    足證證人麥瀚文、江良杰於警詢中陳述之任意性、信用性已
    獲確保，而具有較可信之特別情況，參以其所證涉及被告販
    賣毒品之事實，乃用以證明被告犯罪與否，對被告犯罪事實
    之存否具有必要性，揆之前開說明，在證明被告犯罪事實存
    否必要的情況下，從客觀上之環境或條件等觀察，證人麥瀚
    文、江良杰之警詢陳述，已具有可信性之保證，因認證人麥
    瀚文、江良杰於警詢筆錄有證據能力。是被告辯護人爭執證
    人麥瀚文、江良杰於警詢時之證述，無證據能力云云，尚難
    憑採。
二、證人麥瀚文、江良杰於偵查中結證之證述，得作為證據：
    現行刑事訴訟法對於詰問制度之設計，以同法第166條以下
    規定之交互詰問為實踐，屬於人證調查證據程序之一環；與
    證據能力係指符合法律所規定之證據適格，而得成為證明犯
    罪事實存在與否之證據資格，性質上並非相同。偵查中檢察
    官為蒐集被告犯罪證據，訊問證人旨在確認被告嫌疑之有無
    及內容，與審判期日透過當事人之攻防，調查人證以認定事
    實之性質及目的，尚屬有別。偵查中訊問證人，法無明文必
    須傳喚被告使之得以在場，刑事訴訟法第184條第2項亦僅規
    定因發見真實之必要，得命證人與被告對質，是檢察官偵查
    中雖未命證人與被告對質，尚非違法。此項未經被告對質之
    被告以外之人於偵查中向檢察官所為之陳述，依刑事訴訟法
    第159條之1第2項之規定，原則上屬於法律規定為有證據能
    力之傳聞證據，於例外顯有不可信之情況，始否定其得為證
    據，業如前述。現行刑事訴訟法關於行通常審判程序之案件
    ，為保障被告之反對詰問權，復對證人採交互詰問制度，其
    未經詰問者，僅屬未經合法調查之證據，並非無證據能力，
    而禁止證據之使用。此項詰問權之欠缺，非不得於審判中由
    被告行使以資補正，而完足為經合法調查之證據。倘被告於
    審判中捨棄對質、詰問權，自無不當剝奪被告對質、詰問權
    行使之可言（最高法院97年台上字第1069號判決意旨參照）
    。證人麥瀚文、江良杰於偵查中之證述，係就自己親身經歷
    為陳述，並查無違法取證之情形，認應係出於其自由意志，
    且其於偵查中所述，業經合法具結擔保其陳述之真實性，並
    無不適宜作為證據之情形，且前開證人麥瀚文、江良杰於偵
    查中之證述，雖未經被告詰問，然前開證人嗣於本院審理中
    已經本院以證人身分傳訊到庭，實行交互詰問，當足以保障
    被告對質、詰問權之行使，依前揭說明，證人麥瀚文、江良
    杰於偵查中具結所為之證述，自得作為認定被告犯罪之證據
    。是被告辯護人徒謂證人麥瀚文、江良杰之偵查筆錄，應無
    證據能力云云，顯無可採。
三、末按被告以外之人於審判外之言詞或書面陳述，除法律有規
    定者外，不得作為證據；又被告以外之人於審判外之陳述，
    雖不符合同法第159條之1至第159條之4之規定，但經當事人
    於審判程序同意作為證據，法院審酌該言詞陳述或書面陳述
    作成時之情況，認為適當者，亦得為證據；又當事人、代理
    人或辯護人於法院調查證據時，知有第159條第1項不得為證
    據之情形，而未於言詞辯論終結前聲明異議者，視為有前項
    之同意，刑事訴訟法第159條第1項及第159條之5分別定有明
    文。查本判決下列所引用之其他供述證據資料之證據能力，
    當事人於本院準備程序及審判期日中均未予爭執，且迄至言
    詞辯論終結前亦未再聲明異議，本院審酌該等言詞陳述及書
    面陳述作成時之情況，並無不宜作為證據之情事，依刑事訴
    訟法第159條之5之規定，自得作為證據，附此敘明。
貳、實體部分：
一、訊據上訴人即被告甲○○坦承為警查獲時持有上開第二級毒
    品甲基安非他命、MDMA（俗稱搖頭丸）、K他命、分裝袋等
    物，並坦承門號0000000000的行動電話門號為伊持用，前述
    事實欄一、(一)至(六)所示時間確有以前開門號行動電話分別與
    麥瀚文、江良杰通話之事實，然矢口有何販賣地二、三級毒
    品甲基安非他命、Ｋ他命之犯行，辯稱：是伊跟麥瀚文、江
    良杰上述通話的內容，只是在講，但實際上沒有販賣云云。
    辯護人另辯以：由監聽譯文之內容觀之，僅證人麥翰文向被
    告提及欲購買毒品，被告答應「好」以外，並無如證人麥翰
    文所稱在被告到達時，由被告再次撥打電話給證人麥翰文，
    要其下樓拿取其所購買之毒品，從而，被告是否與證人麥翰
    文有完成交易，尚非無疑。又證人江良杰於警詢供稱97年12
    月22日係向被告買安非他命，但被告回稱沒有東西了，於偵
    查中又稱係買K他命，且購買成功，其供述前後不一，非無
    瑕疵可指，且依97年12月17日通訊監察譯文，江良杰要求被
    告介紹「小腳」，可知江良杰恐係販毒分子云云。惟查：
  (一)關於被告如何持用上開門號行動電話與證人麥瀚文持用門號
    0000000000號行動電話聯絡，於事實欄一、(一)至(五)所示之時
    間、地點，販賣毒品第二級毒品甲基安非他命予麥瀚文之事
    實，有下列證據足以證明：
  1.證人麥瀚文於警詢、檢察官偵訊、原審審理時之證詞：
    於98.02.23警詢時證稱：「（問：你施用之安非他命是向
      何人購買？）昱帆。」、「（問：你如何向甲○○購買毒
      品？如何聯絡？）我們都是打電話聯絡後相約見面交易，
      我的電話號碼是0000000000，甲○○電話號碼0000000000
      。」、「（問：警方提示97年12月05日21時15分電話號碼
      0000000000，與電話號碼0000000000雙向譯文，是何人對
      話？）是我與甲○○對話。」、「（問：你於97年12月05
      日是否與甲○○毒品交易？時間地點為何？）97年12月05
      日晚上在基隆市○○路211號前，交易金額500元，重量我
      不知道。」、「（問：警方提示97年12月08日14時30分電
      話號碼0000000000，與電話號碼0000000000雙向譯文，是
      何人對話？）是我與甲○○對話。」、「（問：你於97
      年12月08日是否與甲○○毒品交易？）時間地點為何？）
      97年12月08日在基隆市○○路211號前，交易金額500元，
      重量我不知道。」、「（問：警方提示97年12月09日15時
      31分電話號碼0000000000，與電話號碼0000000000雙向譯
      文，是何人對話？）是我與甲○○對話。」、「（問：你
      於97年12月09日是否與甲○○毒品交易？）時間地點為何
      ？）97年12月09日在基隆市○○路211號前，交易金額500
      元，重量我不知道。」、「（問：警方提示97年12月13日
      17時46分電話號碼0000000000，與電話號碼0000000000雙
      向譯文，是何人對話？）是我與甲○○對話。」、「（問
      ：你於97年12月13日是否與甲○○毒品交易？）時間地點
      為何？）97年12月13日在基隆市○○路211號前，交易金
      額500元，重量我不知道。」、「（問：警方提示97年12
      月16日15時18分電話號碼0000000000，與電話號碼000000
      0000雙向譯文，是何人對話？）是我與甲○○對話。」
      、「（問：你於97年12月16日是否與甲○○毒品交易？）
      時間地點為何？）97年12月16日19時在基隆市○○○區○
      路名及門牌號碼我不知道)，交易金額1500元，重量我不
      知道。」（見98年度偵字第1006號卷第13至15頁）等語。
    於98年2月24日檢察官偵訊時具結證稱：「（問：是否有
      打電話向甲○○要買毒品？）有。」、「（問：買何毒品
      ？）安非他命。」、「（問：你是用何方式向甲○○買安
      非他命？）我用我的0000000000電話打他的0000000000。
      」、「（問：0000000000這支電話是用你的名義申辦的嗎
      ？）是。」、「（問：每次都買多少重量？）價錢多少？
      ）每次都買500元，量是一小包。」、「（問：都是在哪
      裡交易？）我南榮路211號住家樓下前面。」、「（問：
      你買的這幾次都是甲○○本人跟你交涉的？）是。」、「
      （問：你是怎麼說的？）以何為代號？）電話中，都是問
      說要多少，直接說錢，沒有說到安非他命，避開毒品的名
      稱，我說500，他就知道是買安非他命。」、「（問：提
      示0000000000及0000000000電話通話譯文，有無意見？）
      沒有。」、「（問：上開譯文中有出現購買毒品通話內容
      的有5次，這5次是否均有買成？）‧‧‧97年12月5日下
      午09:15、97年12月8日下午02:30、97年12月9日下午03:
      31、97年12月13日下午05:46、97年12月16日下午03:18，
      這5次都有交易成功，都是一小包500元，都是甲○○拿到
      我住家下面交給我的，我再將500元交給甲○○，‧‧‧
      。」（98年度偵字第1006號卷第69至71頁）等語。
    於98年8月6日原審審理時具結證稱：「（問：【提示本案
      通訊監察譯文，98偵1006號偵查卷第31頁、31頁反面】本
      案相關之監聽譯文5通，是否你與被告間電話之的通話內
      容？）是。」、「（問：Ａ是你所持有之行動電話000000
      0000？）是。」、「（問：第一通【2008年12月5日下午9
      時15分34秒】這通你說『我要拿500』，你跟被告講什麼
      事情？）我跟被告拿毒品安非他命，500是表示要跟被告
      拿500塊。」、「（問：500塊是何意？）新臺幣500元。
      」、「（問：500元是重量多少的安非他命？）我不清楚
      ，一點點而已，我沒有量過，只是一小包而已。」、「（
      問：電話通話後，在何時、何處進行交易？）在基隆市○
      ○路211號我住家前面，就是打完電話後半個小時左右，
      被告開一台廂型車過來，好像是9人座的廂型車，形狀是
      長方形的，顏色是灰色的，車上有沒有人我沒有印象，被
      告開車到我家樓下，被告打電話叫我下來，我就到被告駕
      駛座旁，我拿給被告500元，被告沒有下車，被告把安非
      他命交給我。」、「（問：第二通【2008年12月8日下午2
      時30分49秒】這通你說『我要500』，你跟被告講什麼事
      情，是否與上開證述的情形一樣？）這也是我跟被告毒品
      安非他命交易的電話對話，交易的情形與前開證述的內容
      一樣，一樣是被告開車過來，打電話叫我下來進行交易。
      」、「（問：第三通【2008年12月9日下午3時31分39秒】
      這通被告說：『一樣嗎』你說：『500』，也是你向被告
      買毒品安非他命的對話？）是，交易的模式與前述相同。
      」、「（問：第四通2008年12月13日下午5時46分15秒，
      你與被告說『我要500，我在碇內這邊』，這也是你與被
      告買毒品安非他命的對話？）是，這次毒品的交易地點也
      是在我家。」、「（問：剛才所說的四次交易時間，是否
      被告都是你打電話給他的半個小時之後，被告再拿安非他
      命到你家給你？）是。」、「（問：第五次通話是在2008
      年12月16日下午3時18分05秒，你跟被告說『1500』，你
      跟被告說『1500』是指何意？）是拿安非他命，這次沒有
      交易成功，這次我跟被告說我要跟他欠，是被告到我家樓
      下要拿安非他命時，我跟被告說這次我要先跟他欠錢1500
      元，可不可以先欠著，被告不肯讓我欠，就沒有將安非他
      命給我。」、「（問：【提示偵查卷第14頁反面第6行】
      針對這次警詢時，你說在當天晚上7點，在基隆市暖暖區
      交易金額500元，重量你不知道，你也跟警察說該次交易
      金額是1500元，並非500元，有何意見？）我在警詢中講
      的實在，我確實有交易1500元，1500元有給被告，被告有
      將毒品安非他命給我，應該是以我在警局所言比較實在，
      交易地點是在暖暖，確實地址我不清楚，因為暖暖我不熟
      ，就是監聽譯文內所講『黑豬』他家的樓下。」（98年度
      訴字第523號卷第50至70頁）等語。
  2.證人麥瀚文持用門號0000000000電話與被告持用門號000000
    0000號行動電話，如附表編號一所示時間之通話內容，與證
    人上開證述之內容相符，此有門號0000000000號之通訊監察
    譯文表在卷可按（見98年度偵字第1006號卷第31頁至反面）
    ，核與被告坦承有以上開門號行動電話與證人麥瀚文持用之
    上開門號行動電話聯絡之內容相符。被告雖辯稱：只是在講
    ，但實際上沒有販賣云云，上開通訊監察譯文亦僅監聽到證
    人麥瀚文打電話向被告購買毒品之對話內容，而未錄到被告
    到達後交付毒品之情形，惟依證人麥瀚文上開證詞，上開5
    次通話之後均有交易完成，且觀通訊監察內容，97年12月5
    日有「你到了打給我」，97年12月8日有「要等一下」，97
    年12月9日稱「我等一下拿過去找你」，97年12月13日稱「
    我現在在碇內這邊」，顯見均已預定要出門交貨或已在途中
    ，97年12月16日6時15分45秒更有「喂！我到了」之語，益
    證證人麥瀚文上開證述可採。是上開監聽內容固僅錄到二人
    洽談交易之對話，而無交付之情形，但業經證人麥瀚文證述
    已完成交易，而補足其內容。
  3.此外，並有0000000000號行動電話通聯調閱查詢單：甲○○
    、0000000000號行動電話通聯調閱查詢單：麥瀚文（見98年
    度偵字第1006號卷第29、30頁）、臺灣基隆地方法院97年聲
    監字第000298號通訊監察書、臺灣基隆地方法院97年聲監續
    字第000422號通訊監察書、臺灣基隆地方法院97年聲監字第
    000334號通訊監察書（98年度警聲搜字卷第86號卷第51至59
    頁）等在卷可稽。
  4.綜上，足認被告持用上開門號行動電話與證人麥瀚文持用上
    開門號行動電話聯絡，於事實欄一、(一)至(五)所示之時間、地
    點，販賣第二級毒品甲基安非他命予麥瀚文。
  5.被告於原審雖另辯稱，麥瀚文打電話給我，叫我幫他拿安非
    他命，我們一個人出500元合資買的，當時我剛好要到台北
    去拿Ｋ他命及買安非他命，跟何人拿我忘記了，那個人沒有
    電話，是我到臺北忠孝東路4段「納西」（音同）舞廳跟壹
    個男的年約30歲的人買的，他都是留外號，他的外號我忘記
    了，我後來沒有交安非他命給麥瀚文云云。惟查被告於警詢
    中供稱，電話對話中提及500元，是麥瀚文要向伊借錢云云
    ，是被告就電話通話內容提及500元之情節，供述前後歧異
    不一，被告上開前後之辯解顯難盡信。又經原審就被告借錢
    一節，詰問證人麥瀚文，證人麥瀚文於原審審理時證稱，我
    有跟他借過錢，我跟被告借過1、2次錢，借錢的時間我不清
    楚，借錢的時間跟向被告買毒品的時間差不多，被告來我家
    的時候，他先拿毒品給我，我錢給他以後，我身上就沒有錢
    了，我再跟被告借錢，借錢的金額我忘記了，借錢的金額我
    也不太記得等語，證人麥瀚文就其借錢之經過，經其努力回
    憶而回答，並就被告駕車至證人麥瀚文住處樓下之目的，如
    何進行毒品交易，及為何向被告借錢而為回答，應堪採信，
    依照證人麥瀚文上開證述，並無礙被告販賣第二級毒品之犯
    行。再依照原審依職權調閱被告門號0000000000號行動電話
    之雙向通聯紀錄觀之，被告持用上開門號行動電話與證人麥
    瀚文持用門號0000000000號行動電話聯絡，於事實欄一、(一)
    至(五)所示之時間、地點見面後，被告前開門號行動電話基地
    台位置，除事實欄一、(三)所示被告於97年12月9日15時31分3
    9秒與證人麥瀚文聯絡之前後，被告所持用上述門號行動電
    話之基地台位置係從桃園縣桃園市○○○街72號（97年12月
    9日14時3分9秒）移動至基隆市○○區○○街608號（97年12
    月9日15時55分21秒），其他事實欄一、(一)、(二)、(四)、(五)所
    示被告與證人麥瀚文毒品交易前後，被告持用上開門號之基
    地台位置均在基隆市暖暖地區，此有上開本院依職權調閱被
    告門號0000000000號行動電話之雙向通聯紀錄在卷可稽，足
    以證明被告事實欄一、(一)至(五)所示被告與證人麥瀚文毒品電
    話通聯前後人均在基隆暖暖地區，是被告辯稱，伊與證人麥
    瀚文合資購買毒品，一個人出500元合資買的，到臺北忠孝
    東路4段「納西」（音同）舞廳購買云云，要屬事後卸責之
    詞，不足採信。至被告雖又以，證人麥瀚文向他人調取毒品
    、或合資購買毒品云云，然證人麥瀚文已詳述與被告交易毒
    品之過程，且觀之監聽譯文，均由證人麥瀚文主動聯繫被告
    表示要購買毒品之數量，甚而證人麥瀚文於電話中尚與被告
    討價還價，並與被告約定地點，被告未曾於電話中表示其要
    出資多少各節，復證人麥瀚文於本院審理時亦證述不知被告
    購入甲基安非他命之價格、來源，與被告間並無深交等語。
    由此觀之，證人麥瀚文就如何合資購毒品之情俱無所悉，且
    渠等與被告間無何特殊情誼或至親關係，致令被告費心自甘
    承受重典，涉險販賣第二級毒品，是以，被告所辯無據，不
    足採信。
  (二)關於被告如何持用上開門號行動電話與證人江良杰持用門號
    0000000000號行動電話聯絡，於事實欄一、(六)所示之時間、
    地點，販賣第三級毒品Ｋ他命江良杰之事實，有下列證據足
    以證明：
  1.證人江良杰於警詢、檢察官偵訊、原審審理時之證詞：
    於98年2月24日警詢時證稱：「（問：你如何聯絡甲○○
      購買K他命之細節？）我都是以我所有之0000000000之手
      機撥打甲○○所有之0000000000手機聯繫後，然後約在基
      隆市區旁交易。」、「（問：交易地點何人指定？
      甲○○如何交貨給你？）我和甲○○交易地點有時是我指
      定，有時是甲○○指定，甲○○都是開車或騎摩托車前來
      和我一手交錢一手交貨。」、「（問：警方提示97年12月
      22日下午05:05:38之監聽譯文：你說「你不是要拿給我」
      、「一半他要出2.3」、「你不是可以拿軟一點」、「你
      『褲』有人找你拿嗎」等語，是何意思？」其中「你不是
      要拿給我」意思是甲○○要拿K他命給我，「一半他要出2
      .3」意思是一件他要新台幣230元(約0.7至0.8公克) 、「
      你不是可以拿軟一點」意思是我叫甲○○價錢算便宜一點
      、「你『褲』有人找你拿嗎」意思是問甲○○有沒有人找
      他買K他命。」、「（問：警方提示97年12月22日下午5:2
      0:46之監聽譯文：你問「你有褲子嗎」甲○○回答：「有
      」、你問「是台灣還是進口」，柯回答：「進口的啦」…
      等語，是何意思？）這些話是我們在談論買賣K他命的細
      節，因為「褲子」就是代表K他命。」（見98年度偵字第
      1006號卷第36至40頁）等語。證人江良杰於警詢固有提及
      通訊譯文所稱：「你硬的先幫我拿一半」是要向被告購買
      「安非他命」，因為「硬的」就是安非他命的意思，當天
      原本他說有安非他命可以賣給我，但是過了約30分鐘之後
      ，被告以無顯示之電話打給我說：沒有東西了等語(偵卷
      第39頁)，惟此乃表示證人江良杰當日除向被告購買K他命
      外，原有意另購買安非他命之意，辯護人稱證人江良杰警
      詢供稱係買安非他命與偵查中供述係買K他命不符云云，
      自不可採。
    於98年2月24日檢察官偵訊時具結證稱：「（問：是否有
      打電話向甲○○要買毒品?）有，是買K他命，沒有買安非
      他命。」、「（問：你是用何方式向甲○○買K他命?）我
      是用0000000000電話打他0986‧‧‧，後面六碼我一時記
      不起來。」、「（問：0000000000這支電話是用你的名義
      申辦的嗎? ）用我父親江明賢的名義申請的，都是我在用
      的。」、「（問：你打電話跟甲○○買時，是怎麼說的?
      以何為代號?）褲子代表K他命，數量就是一件、二件‧‧
      ‧。」、「（問：你向甲○○買毒品，所打的電話是否為
      0000000000? 是。」、「（問：接電話的是否都是甲○○
      本人?）是。」、「‧‧‧97年12月22日下午05:16這次是
      我買成，是以300元買一件，一件是0.7公克或0.8公克。
      」（98年度偵字第1006號卷第49至50頁）等語。
    於98年9月3日原審審理時，經與被告隔離後，具結證稱：
      「（問：97年12月22日下午5時5分、5時16分、5時20分與
      被告通話，有無向被告買成一包300元，約0.7、0.8公克
      的K他命價格為300元？【提示偵訊筆錄第50頁98年2月27
      日偵訊筆錄、44頁反面、45頁正面、反面監聽譯文】這次
      有買成。就是在當日通話後沒有多久約半個小時左右，在
      暖暖路邊，被告是開車過來，我在路邊跟他交易，被告沒
      有下車，他打開車窗，我站在駕駛座旁邊，被告打開車窗
      我跟被告交易，我拿到一包K他命，並拿300元給被告。」
      等語(原審卷第201頁)。
    至證人江良杰於原審98年8月6日審理時雖證稱：監聽譯文
      內關於伊與被告對話內容，有關褲子的對話，係伊要向被
      告購買LEVIS「牛仔褲」，並證稱「（問：【聲請提示他
      字卷第84至86頁證人江良杰之警詢筆錄】你在警詢時稱，
      你是跟被告買過K他命等語，是否實在？）這是警察叫我
      照通聯紀錄（即監聽譯文）講的，如果不照這樣講，警察
      就要移送我販賣，我當時是怕到了。」、「（問：檢察官
      偵訊時提示上開監聽譯文，褲子代表K他命而非牛仔褲，
      為何如此？）這是帶我至地檢署檢察官那裡的警員，不是
      庭上的這個警員，叫我要照警詢的筆錄那樣講。」云云。
      惟查：被告自承案發當時係在基隆暖暖地區擔任送貨的工
      作，其本身並非從身有關服裝業有關之行業，如何有牛仔
      褲可以賣給證人江良杰，且經原審質之證人江良杰牛仔褲
      賣給何人之情事，證人江良杰答以，一個叫「伯元」的朋
      友，是他拿褲子給我去賣，我還有問一些在暖暖的朋友、
      親戚，如我哥哥江良育、江益銘要不要買褲子，還有一些
      外面的朋友，我講褲子是在去年冬天，我都有拿褲子給他
      們看，後來都沒有賣出去云云。經原審命承辦員警調查製
      作證人江良杰提及相關證人之筆錄，及原審依職權詰問，
      證人江益銘於警訊中證稱，並未向證人江良杰購買過衣服
      、褲子，也沒有買過牛仔褲等語，於原審審理時證稱，並
      不知道證人江良杰有在販賣牛仔褲等語；證人江良育於警
      詢、原審審理時證稱，江良杰有和伊一起賣衣褲，也有賣
      LEVIS廠牌的衣褲，都是由江良杰向綽號「小黑」之人進
      貨，今年98年有透過江良杰跟「小黑」拿LEVIS牌的牛仔
      褲等語，證人江益銘、江良育證述之情節與證人江良杰證
      述，向被告購得牛仔褲後轉售證人之情節並不相符，且證
      人江良杰嗣於98年9月3日審理期日已翻異供詞，足以證明
      證人江良杰證述，監聽譯文內關於伊與被告對話內容，有
      關褲子的對話，係伊要向被告購買LEVIS「牛仔褲」云云
      ，要屬迴護被告之詞，不足採信。
    又關於證人江良杰證述，製作警詢、偵訊筆錄時，有受到
      承辦警員之脅迫云云，惟查承辦本案之員警詹文偉、江冠
      正、周學賢、陳志強等對於證人江良杰上開證述，均否認
      製作筆錄時有何強暴、脅迫、利誘、詐欺或其他不正方法
      製作證人江良杰之筆錄，經本院勘驗證人江良杰之警詢、
      偵訊錄音光碟，勘驗結果：「一98年2月24日警詢之錄音
      （時間：14：22：00-15：58：00）檔案：江良杰，除錄
      音時間07：21錄音內容：『（問：今因何事至本分局製作
      筆錄？）因警方調查一件販賣毒品案，所以通知我前來說
      明詳情並製作筆錄。』筆錄內容：『（問：今因何事至本
      分局製作筆錄？是否要請辯護人或律師到場？）因警方調
      查一件販賣毒品案，所以通知我前來說明詳情並製作筆錄
      。不用。』外，其他警詢錄音內容與警詢筆錄內容均相符
      。二98年8月6日警詢之錄音（時間：19：08：00 -19：49
      ：00）檔案：MIC00008警詢錄音內容與警詢筆錄內容相符
      。三98.02.24偵訊之錄影（時間：20：14：12-20：41：
      52）檔案：VTS_01_0.IFO（同VTS_01_1.VOB）偵訊錄音內
      容與偵訊筆錄內容相符。」等語，此有勘驗筆錄在卷可稽
      ，足以證明證人江良杰於警詢、檢察官偵訊所為之證述，
      係出於其自由意志，況且證人江良杰於98年9月3日本院審
      理對其行交互詰問進入尾聲之際，證人江良杰證稱：「我
      第一次製作警詢筆錄時是講的話是實在的，我後來在偵訊
      、審理講的內容與警詢的內容不同的地方，我是怕被外面
      的朋友打，因為我跟被告是鄰居已經很久，我怕因為講出
      被告的事情來被人家打。」、「（問：你於警詢時的陳述
      ，都是出於你自己自由的意志？【提示警詢筆錄】是。」
      、「（問：警詢時警員有無對你施以強暴、脅迫、刑求、
      利誘等不正方式取供？【提示警詢筆錄】沒有，只是叫我
      照實講，警員對我說，如果不照實講，不知道我自己是不
      是會有事情，所以我就照實講。是江冠正小隊長對我說要
      我好好講。」、「（問：你在警詢講的內容都是實在的？
      【提示警詢筆錄】對。」、「（問：你於偵訊時的陳述，
      都是出於你自己自由的意志？（提示偵訊筆錄）對。」、
      「（問：偵訊時檢察官有無對你施以強暴、脅迫、刑求、
      利誘等不正方式取供？（提示偵訊筆錄）沒有。」、「（
      問：你在偵訊講的內容都是實在的？（提示偵訊筆錄）實
      在。」（見原審卷第178至180頁）等語，均足以證明證人
      江良杰先前在原審證述，其在製作警詢、偵訊筆錄時，有
      受到脅迫，心裡受有壓力云云，要屬幫被告推諉卸責之詞
      ，不足採信。
  2.證人江良杰持用門號0000000000號電話與被告持用門號0000
    000000號行動電話，如附表編號二所示時間之通話內容，與
    證人上開證述之內容相符，此有門號0000000000號之通訊監
    察譯文表在卷可按（見98年度偵字第1006號卷第31頁至反面
    ），並與被告坦承有以上開門號行動電話與證人江良杰持用
    之上開門號行動電話聯絡之內容相符。
  3.並有0000000000號行動電話通聯調閱查詢單：甲○○、0000
    000000號行動電話通聯調閱查詢單：江良杰（見98年度偵字
    第1006號卷第29、30頁）、臺灣基隆地方法院97年聲監字第
    000298號通訊監察書、臺灣基隆地方法院97年聲監續字第00
    0422號通訊監察書、臺灣基隆地方法院97年聲監字第000334
    號通訊監察書（98年度警聲搜字卷第86號卷第51至59頁）等
    在卷可稽。
  4.綜上，足認被告持用上開門號行動電話與證人江良杰持用上
    開門號行動電話聯絡，於事實欄一、(六)所示之時間、地點，
    販賣第三級毒品Ｋ他命予江良杰。是被告於原審審理時辯稱
    ，伊並沒有拿Ｋ給證人江良杰，江良杰那天打電話給伊，是
    問我現在拿價錢多少，我說拿0.7或是0.8，一克300元或是
    400元云云，不惟與證人江良杰前開證述被告販賣Ｋ他命予
    伊之事實不符，亦與被告在警詢中供稱，伊與證人江良杰一
    同販賣衣褲，電話中的對話，是江良杰要向伊拿褲子云云，
    大相逕庭，足以證明被告前開辯解，要屬臨訟飾卸之詞，不
    足採信。
  (三)又查，本件固無從得知被告販賣如事實欄一、(一)至(六)所示甲
    基安非他命及Ｋ他命時，其購入上開毒品之確實價格，及是
    否確有低買高賣之營利情事，惟販賣甲基安非他命及Ｋ他命
    均屬違法行為，罪責至重，非可公然為之，販賣者販入後可
    任意分裝增減其分量再行出售，每次交易之價格、數量，亦
    隨時依交易對象、當時行情而變動，縱或出售之價格較低，
    亦非當然無營利意圖，即便為相同價格，因份量較少亦能從
    中獲利，除經坦承犯行並供明販入、賣出確實價量外，委難
    查得實情，復無法查獲其上手，更難查悉有無從中獲利，是
    除非別有事證足認係按同一價量委買或轉售，確未牟利外，
    尚難據此即認販賣之證據有所未足，否則將造成知過坦承者
    難辭重典，飾詞否認者反得僥倖，而失情理之平。且按一般
    民眾均知政府對毒品之查禁森嚴，重罰不予寬貸，衡情倘非
    有利可圖，絕無平白甘冒被嚴查重罰之高度風險之理，從而
    ，舉凡其有償交易，除足反證其確係另基於某種非營利本意
    之關係外，尚難因無法查悉其販入價格，作為是否高價賣出
    之比較，諉無營利之意思阻卻販賣犯行之追訴（最高法院84
    年度第3次刑事庭會議決議意旨參照）。查被告甲○○如事
    實欄一、(一)至(六)所示之販賣甲基安非他命、Ｋ他命予麥瀚文
    、江良杰等人之犯行，其與證人即購買上開毒品之麥瀚文、
    江良杰等人並非至親，倘無從中賺取差價或投機貪圖小利，
    豈有屢屢甘冒重典依購入價格轉售或代購之理？被告如事實
    欄一、(一)至(六)所載販賣甲基安非他命及Ｋ他命犯行主觀上具
    有營利之意圖，亦可認定。
  (四)此外，復有卷附搜索票、監聽譯文、指認照片、車籍查詢─
    基本資料詳細畫面、通訊監察書、通聯調閱查詢單、扣押物
    品目錄表、搜索扣押筆錄、查獲照片、基隆市警察局第一分
    局偵查隊查獲涉嫌毒品危害防制條例毒品初步鑑驗報告單、
    基隆市警察局第一分局偵辦毒品案件尿液檢體對照表、臺灣
    尖端先進生技醫藥股份有限公司濫用藥物尿液檢驗報告、交
    通部民用航空局航空醫務中心毒品鑑定書、雙向通聯紀錄、
    監聽光碟、雙向通聯光碟、使用人資料查詢等在卷可稽。
  (五)綜上所述，被告確有如事實欄一、(一)至(六)所示之販賣第二、
    三級毒品予證人麥瀚文、江良杰之事實，本件事證已臻明確
    ，被告上揭犯行均堪認定。
二、論罪科刑：
  (一)按甲基安非他命、Ｋ他命係分別屬毒品危害防制條例第2條
    第2項第1款、第2款所定之第二級及第三級毒品，不得非法
    持有、販賣及轉讓。是核被告甲○○如事實欄一、(一)至(五)所
    示販賣第二級毒品甲基安非他命予麥瀚文之犯行，均係違反
    毒品危害防制條例第4條第2項之販賣第二級毒品罪；所為如
    事實欄一、(六)所示販賣第三級毒品Ｋ他命予江良杰之犯行，
    係違反違反毒品危害防制條例第4條第3項之販賣第三級毒品
    罪。被告因販賣而持有甲基安非他命及Ｋ他命之低度行為，
    分別為販賣第二、三級毒品之高度行為所吸收，均不另論罪
    。
  (二)被告所犯上述販賣第二級毒品5罪、販賣第三級毒品罪，犯
    意各別，行為不同，應分論併罰。
三、原審詳查後，認被告販賣第二、三級毒品之事證明確，援引
    毒品危害防制條例第4條第2項、第3項規定，並審酌毒品對
    社會秩序及國民健康危害至深且鉅，嚴重影響社會治安，販
    賣行為情節尤重，更應嚴加非難，所為實乃法所不容而懸為
    厲禁，被告明知毒品對人體健康戕害甚鉅，為牟取利益，無
    視國家杜絕毒品犯罪之禁令，竟販甲基安非他命及Ｋ他命，
    肇生他人依賴毒品，戕害國民身心健康，且有滋生其他犯罪
    之可能，對社會所生危害程度非輕，兼衡酌被告販賣毒品之
    次數、販賣所得、目的、動機、品行、智識程度，並其犯罪
    後否認犯行之態度等一切情狀，分別量處如附表三所示之刑
    ，並定應執行之刑有期徒刑九年，以資懲儆。再說明：(一)門
    號0000000000號之行動電話1具（含前開門號SIM卡1張），
    係被告所有，供犯罪所用之物，又行動電話服務須以晶片卡
    （即SIM卡）為使用介面，因此電信公司於出租行動電話門
    號予消費者使用時，即同時附帶提供晶片卡給消費者作為門
    號使用之介面，故電信公司接受消費者申辦門號並將該門號
    開通上線時，該晶片卡之所有權亦移轉於消費者，是上開行
    動電話晶片卡亦係被告所有之物，應依同條例第19條第1項
    規定，併予宣告沒收，如全部或一部不能沒收時，追徵其價
    額。(二)另被告販賣第二、三級毒品所得之財物3800元，雖未
    扣案，惟均屬被告因犯罪所得之財物，亦應依同條例第19條
    第1項規定宣告沒收，並諭知如全部或一部不能沒收時，以
    其財產抵償之。(三)至扣案之第二級毒品甲基安非他命2包（
    驗餘淨重0.1587公克）、K他命1包（驗餘淨重2.88882公克
    ），雖分係查獲之第二、三級毒品，惟被告辯稱甲基安非他
    命、Ｋ他命係供己施用等語，復無事證足認與販賣毒品有關
    ，且被告持有扣案第二級毒品部分，業經臺灣基隆地方法院
    檢察署檢察官另行偵辦，爰不就此部分為沒收銷燬之宣告。
    另扣案之分裝袋1批，查本案起訴被告最後販賣毒品之時間
    為97年12月22日，而被告係於98年2月24日上午10時36分許
    ，為警持法院核發之搜索票至其位在位於上址住處搜索，並
    扣上述扣案之物品，時間已相隔3月餘，復查無積極事證扣
    案之物品（包括分裝袋）足認係被告供本案犯罪所用之物，
    或與本案被告販賣第二、三級毒品有何直接之關聯，故對於
    扣案之分裝袋，自亦不予宣告沒收。核原審認事用法並無違
    誤，量刑亦頗適當，應予維持。被告上訴，仍執陳詞，否認
    犯罪，核無理由，上訴應予駁回。
據上論斷，應依刑事訴訟法第368條，判決如主文。
本案經檢察官邱美育到庭執行職務。
中    華    民    國    98    年    12    月    30    日
                  刑事第十七庭  審判長法  官  趙功恆
                                      法  官  黃雅芬
                                      法  官  陳世宗
以上正本證明與原本無異。
如不服本判決，應於收受送達後10日內向本院提出上訴書狀，其
未敘述上訴之理由者並得於提起上訴後10日內向本院補提理由書
（均須按他造當事人之人數附繕本）「切勿逕送上級法院」。
                                      書記官  魏汝萍
中    華    民    國    98    年    12    月    30    日
附錄：本案論罪科刑法條全文
毒品危害防制條例第4條
製造、運輸、販賣第一級毒品者，處死刑或無期徒刑；處無期徒
刑者，得併科新臺幣2千萬元以下罰金。
製造、運輸、販賣第二級毒品者，處無期徒刑或7年以上有期徒
刑，得併科新臺幣1千萬元以下罰金。
製造、運輸、販賣第三級毒品者，處5年以上有期徒刑，得併科
新臺幣7百萬元以下罰金。
製造、運輸、販賣第四級毒品者，處3年以上10年以下有期徒刑
，得併科新臺幣3百萬元以下罰金。
製造、運輸、販賣專供製造或施用毒品之器具者，處1年以上7年
以下有期徒刑，得併科新臺幣1百萬元以下罰金。
前五項之未遂犯罰之。
附表一：
A：0000000000（麥瀚文）與B：0000000000（甲○○）
   （98年度偵字第1006號卷第31頁至反面）
┌───┬───────┬──────────────────────┐
│編  號│時間          │通話內容                                    │
├───┼───────┼──────────────────────┤
│  (一)  │97.12.05下午  │A麥瀚文：有空了嗎?                          │
│      │9:15:34       │B甲○○：有啊。                             │
│      │              │A麥瀚文：我要拿500好了。                    │
│      │              │B甲○○：好啊，你到了打給我。               │
│      │              │A麥瀚文：好。                               │
├───┼───────┼──────────────────────┤
│  (二)  │97.12.08下午  │B甲○○：阿文。                             │
│      │02:30:49      │A麥瀚文：睡起來了，現在方便嗎?              │
│      │              │B甲○○：要等一下。                         │
│      │              │A麥瀚文：等一下喔，差多久?                  │
│      │              │B甲○○：我現在公司。                       │
│      │              │A麥瀚文：你方便的時候打給我。               │
│      │              │B甲○○：你要多少?                          │
│      │              │A麥瀚文：我要500。                          │
│      │              │B甲○○：好。                               │
├───┼───────┼──────────────────────┤
│  (三)  │97.12.09下午  │A麥瀚文：喂，有空嗎?                        │
│      │03:31:39      │B甲○○：要等一下，一樣嗎?                  │
│      │              │A麥瀚文：500。                              │
│      │              │B甲○○：好。                               │
├───┼───────┼──────────────────────┤
│  (四)  │97.12.13下午  │A麥瀚文：喂，現在有空嗎?                    │
│      │05:46:15      │B甲○○：有啊，怎樣?                        │
│      │              │A麥瀚文：我要500。                          │
│      │              │B甲○○：我現在公司。                       │
│      │              │A麥瀚文：你方便的時候打給我。               │
│      │              │B甲○○：你要多少?                          │
│      │              │A麥瀚文：我要500。                          │
│      │              │B甲○○：好。                               │
├───┼───────┼──────────────────────┤
│  (五)  │97.12.16下午  │B甲○○：你要多少?                          │
│      │03:18:05      │A麥瀚文：我看一下，1500。                   │
│      │              │B甲○○：1500，好，你幫我看有沒有人要，處理 │
│      │              │         一下。                             │
│      │              │A麥瀚文：好啦。                             │
│      │              │B甲○○：拜託啦，我大急。                   │
│      │              │A麥瀚文：好啦，我問看看。                   │
└───┴───────┴──────────────────────┘
附表二：、A：0000000000(江良杰)與B：0000000000(甲○○)
   【98年度偵字第1006號卷第44至45頁】
┌───┬───────┬──────────────────────┐
│編  號│時間          │通話內容                                    │
├───┼───────┼──────────────────────┤
│  (一)  │97.12.22下午  │A江良杰：喂，你不是說要拿給我?              │
│      │05:05:38      │B甲○○：對，要現金。                       │
│      │              │A江良杰：你「褲」有人找你拿嗎?              │
│      │              │B甲○○：有，我這有「褲」。                 │
│      │              │A江良杰：你在放了?有人找你拿嗎。            │
│      │              │B甲○○：你要我可以給你。                   │
├───┼───────┼──────────────────────┤
│  (二)  │97.12.22下午  │A江良杰：1個跟1半差那麼多，量多少?半克量多少│
│      │05:16         │         ?                                  │
│      │              │B甲○○：量給你足的。                       │
│      │              │A江良杰：7嗎。                              │
│      │              │B甲○○：你如果21，給你0.5。                │
│      │              │A江良杰：含袋子?                            │
│      │              │B甲○○：對。                               │
│      │              │A江良杰：我想拿晚上錢拿給你可以嗎?          │
│      │              │B甲○○：你如果馬上要拿，錢馬上給，可以，我 │
│      │              │         去幫你拿。                         │
│      │              │A江良杰：我回去打給你，你「褲」那件事，我不 │
│      │              │         是跟你說                           │
│      │              │B甲○○：你要多少?我這有。                  │
├───┼───────┼──────────────────────┤
│  (三)  │97.12:22下午  │A江良杰：喂，你「褲子」有嗎?                │
│      │05:20:46      │B甲○○：有。                               │
│      │              │A江良杰：是台灣還是進口?                    │
│      │              │B甲○○：進口的啦，台灣的。                 │
└───┴───────┴──────────────────────┘
附表三：
┌──┬──────┬────┬────┬────┬─────┬────────────────────┐
│編號│犯罪時間地點│販賣對象│毒品品項│所犯罪名│諭知之主刑│               諭知之從刑               │
├──┼──────┼────┼────┼────┼─────┼────────────────────┤
│ (一) │於97年12月5 │ 麥瀚文 │500 元之│販賣第二│處有期徒刑│門號0000000000號行動電話壹具（│
│    │日，在基隆市│        │甲基安非│級毒品  │柒年貳月。│含SIM 卡）沒收，如全部或一部不能沒收時，│
│    │南榮路211 號│        │        │        │          │追徵其價額；未扣案之販賣第二級毒品所得財│
│    │前          │        │        │        │          │物新臺幣伍佰元沒收，如全部或一部品所得財│
│    │            │        │        │        │          │物新不能沒收時，以其財產抵償之。        │
├──┼──────┼────┼────┼────┼─────┼────────────────────┤
│ (二) │於97年12月8 │ 麥瀚文 │500 元之│販賣第二│處有期徒刑│門號0000000000號行動電話壹具（│
│    │日，在基隆市│        │甲基安非│級毒品。│柒年貳月。│含SIM 卡）沒收，如全部或一部不能沒收時，│
│    │南榮路211 號│        │他命。  │        │          │追徵其價額；未扣案之販賣第二級毒品所得財│
│    │前          │        │        │        │          │物新臺幣伍佰元沒收，如全部或一部品所得財│
│    │            │        │        │        │          │物新不能沒收時，以其財產抵償之。        │
├──┼──────┼────┼────┼────┼─────┼────────────────────┤
│ (三) │於97年12月9 │ 麥瀚文 │500 元之│販賣第二│處有期徒刑│門號0000000000號行動電話壹具（│
│    │日，在基隆市│        │甲基安非│級毒品。│柒年貳月。│含SIM 卡）沒收，如全部或一部不能沒收時，│
│    │南榮路211 號│        │他命。  │        │          │追徵其價額；未扣案之販賣第二級毒品所得財│
│    │前          │        │        │        │          │物新臺幣伍佰元沒收，如全部或一部品所得財│
│    │            │        │        │        │          │物新不能沒收時，以其財產抵償之。        │
├──┼──────┼────┼────┼────┼─────┼────────────────────┤
│ (四) │於97年12月13│ 麥瀚文 │500 元之│販賣第二│處有期徒刑│門號0000000000號行動電話壹具（│
│    │日，在基隆市│        │甲基安非│級毒品。│柒年貳月。│含SIM 卡）沒收，如全部或一部不能沒收時，│
│    │南榮路211號 │        │他命。  │        │          │追徵其價額；未扣案之販賣第二級毒品所得財│
│    │前          │        │        │        │          │物新臺幣伍佰元沒收，如全部或一部品所得財│
│    │            │        │        │        │          │物新不能沒收時，以其財產抵償之。        │
├──┼──────┼────┼────┼────┼─────┼────────────────────┤
│ (五) │於97年12月16│ 麥瀚文 │1500元之│販賣第二│處有期徒刑│門號0000000000號行動電話壹具（│
│    │日，在基隆市│        │甲基安非│級毒品。│柒年貳月。│含SIM 卡）沒收，如全部或一部不能沒收時，│
│    │暖暖地區綽號│        │他命。  │        │          │追徵其價額；未扣案之販賣第二級毒品所得財│
│    │「黑豬」樓下│        │        │        │          │物新臺幣壹仟伍佰元沒收，如全部或一部品所│
│    │            │        │        │        │          │得財物新不能沒收時，以其財產抵償之。    │
├──┼──────┼────┼────┼────┼─────┼────────────────────┤
│ (六) │於97年12月22│ 江良杰 │300 元之│販賣第三│處有期徒刑│門號0000000000號行動電話壹具（│
│    │日，在基隆市│        │Ｋ他命。│級毒品。│伍年貳月。│含SIM 卡）沒收，如全部或一部不能沒收時，│
│    │暖暖區路邊  │        │        │        │          │追徵其價額；未扣案之販賣第二級毒品所得財│
│    │            │        │        │        │          │物新臺幣佰元沒收，如全部或一部品所得財│
│    │            │        │        │        │          │物新不能沒收時，以其財產抵償之。        │
└──┴──────┴────┴────┴────┴─────┴────────────────────┘


司法院資訊處製作；財團法人民間司法改革基金會備份。
